【裁判字號】    89,台上,3260
【裁判日期】    890608
【裁判案由】    偽造文書
【裁判全文】
最高法院刑事判決                              八十九年度台上字第三二六○號
    上  訴  人  乙○○○
                甲 ○ ○
    共      同
    選任辯護人  陳武璋律師
右上訴人等因簡嬌英自訴偽造文書案件，不服台灣高等法院台中分院中華民國八十九
年二月二十二日第二審判決（八十八年度上訴字第二三九九號，自訴案號：台灣台中
地方法院八十八年度自字第二○號），提起上訴，本院判決如左：
    主  文
上訴駁回。
    理  由
按刑事訴訟法第三百七十七條規定，上訴於第三審法院，非以判決違背法令為理由，
不得為之。是提起第三審上訴，應以原判決違背法令為理由，係屬法定要件。如果上
訴理由狀並未依據卷內訴訟資料，具體指摘原判決不適用何種法則或如何適用不當，
或所指摘原判決違法情事，顯與法律規定得為第三審上訴理由之違法情形，不相適合
時，均應認其上訴為違背法律上之程式，予以駁回。本件原判決綜合調查證據之結果
，認上訴人乙○○○、甲○○共同連續犯有刑法第二百十六條第二百十條行使偽造私
文書，足以生損害於他人罪之事實，因而撤銷第一審之無罪判決，改判論上訴人等以
上開罪名，各處有期徒刑陸月，均併予宣告緩刑年，已詳認定犯罪事實之依據及
憑以認定之理由，並對上訴人等否認犯罪之辯詞，如何不足採信，均已依據卷內資料
予以指駁及說明，從形式上觀察，原判決並無違背法令情形。上訴意旨謂：乙○○○
之夫，即甲○○之父簡藤，於生前即將其所有之土地變賣，分與女兒簡綠芬及自訴人
簡嬌英各新台幣二百萬元，甲○○分得房屋一棟，乙○○○未受分配，顯見本件系爭
款項歸二老（按即簡藤、乙○○○）養老之用，如多病之簡藤一旦不幸辭世，該款則
歸乙○○○所有。乙○○○、甲○○為遵照簡藤財產分析之意旨，始先後將簡藤名下
之定期存款變更在乙○○○名下，原判決就上開有利上訴人等之事實，未說明不採之
理由，自有理由不備之違法云云。但查，本件係上訴人等利用簡藤不省人事之際，共
同先後將簡藤名下之定期存款，擅自變更為乙○○○名義，因而共同觸犯連續行使偽
造私文書罪，與簡藤生前如何分析財產，無任何關係，原判決就此未予調查審認，難
謂有調查未盡或理由不備之違法。此外，上訴意旨就原判決尚如何違背法令，並未依
據卷內資料具體表明，顯與法定上訴第三審之形式要件不符，其上訴違背法律上之程
式，應予駁回。
據上論結，應依刑事訴訟法第三百九十五條前段，判決如主文。
中      華      民      國    八十九    年      六      月      八      日
                              最高法院刑事第七庭
                                  審判長法官  謝  家  鶴
                                        法官  洪  文  章
                                        法官  花  滿  堂
                                        法官  陳  世  淙
                                        法官  洪  佳  濱
      右正本證明與原本無異
                                              書  記  官
中      華      民      國    八十九    年      六      月     二十     日


司法院資訊處製作；財團法人民間司法改革基金會備份。
